臺灣臺中地方法院刑事判決　　　　　　　　　　　　　　九十一年度自字第五一號
　　自　訴　人　乙○○
　　被　　　告　甲○○
右列被告因詐欺案件，經自訴人提起自訴，本院判決如左：
    主  文
甲○○無罪。
    理  由
一、本件自訴意旨略以：
二、按犯罪事實應依證據認定之，無證據不得推定其犯罪事實。又不能證明被告犯罪
    者，應諭知無罪之判決，刑事訴訟法第一百五十四條、第三百零一條第一項分別
    定有明文。次按告訴人之告訴，係以使被告受刑事訴追為目的，是其陳述是否與
    事實相符，仍應調查其他證據以資審認；又認定不利於被告之事實，須依積極證
    據，苟積極證據不足為不利於被告事實之認定時，即應為有利於被告之認定，更
    不必有何有利之證據，最高法院分別著有五十二年度台上字第一三○○號、三十
    年度上字第八一六號判例可資參照。
二、按犯罪事實應依證據認定之，無證據不得推定其犯罪事實。又不能證明被告犯罪
    者，應諭知無罪之判決，刑事訴訟法第一百五十四條、第三百零一條第一項分別
    定有明文。次按告訴人之告訴，係以使被告受刑事訴追為目的，是其陳述是否與
    事實相符，仍應調查其他證據以資審認；又認定不利於被告之事實，須依積極證
    據，苟積極證據不足為不利於被告事實之認定時，即應為有利於被告之認定，更
    不必有何有利之證據，最高法院分別著有五十二年度台上字第一三○○號、三十
    年度上字第八一六號判例可資參照。自訴人之指述，係以使被告受刑事訴追為目
    的，自有上開原則之適用。
三、查自訴人認被告涉有上述犯行，於恐嚇取財部分，係舉出支票影本五紙為證，於
    毀損部分，係以證人王仁宏之證言為證。訊據被告楊志南固坦承有取得自訴人交
    付之支票五紙，惟堅決否認有何恐嚇取財、毀損之罪嫌，辯稱：該等支票係自訴
    人與之洽談後同意給付之搬遷補償費，伊並未恐嚇自訴人，而自訴人所稱毀損時
    間，支票尚未全數到期，實無可能於此時去毀損房屋等語，經查：
（一）自訴人所提支票影本五紙，僅能證明自訴人有交付支票之事實，並不能證明被
      告有何恐嚇之行為。退步言之，即使被告確有上開言語，但自訴人係於台中市
      ○○○○街五十四號經營「大喜房屋」，專門從事法拍屋轉售之行業，已從事
      約四、五年左右等情，業經自訴人陳明在卷（九十年十二月十二日筆錄）。自
      訴人既專門從事法拍屋行業，此等言語是否足以致自訴人心生畏怖，亦不無疑
      問。
（二）證人王仁宏雖證稱：「八十八年九月份我在自訴人房屋仲介公司工作，他要我
      幫他看房子，被告有一天帶四、五個人來，說自訴人還欠他錢，噴漆是其中兩
      、三個人拿的，被告叫他們在二、三樓噴漆，噴『死』字及『棺材』等字」云
      云，惟證人王仁宏乃自訴人之妹婿，又為自訴人之受僱人，證言難免有偏頗自
      訴人之虞，故王仁宏之證言，尚不足以作為被告有罪之證據。
（三）若被告確有恐嚇取財、毀損之行為，以自訴人係從事法拍屋之專業人士，並非
      全無法律常識之人，自將迅即報警處理，並拍照存證，另將支票全數不予兌現
      。何以全未拍照存證，又未報警處理，且其中三紙支票有兌現，卻遲至二年餘
      後之九十年十月十六日始提出自訴？此顯與常情有違。
（四）就上開支票影本觀之，於自訴人指稱被告毀損之八十八年九月間，確尚有四紙
      支票發票日尚未屆至，被告為求順利取得票款，似無在此時前去毀損房屋之可
      能，所辯符合常情，尚堪採信。
四、綜上所述，自訴人就恐嚇取財、毀損部分所提證據不足，此外復查無其他積極證
    據足證被告有何被訴之恐嚇取財、毀損犯行，揆諸前揭法條及判例意旨，即應為
    有利於被告之認定，依法此部分應為無罪之判決。
四、此外復查無其他積極證據足證被告有何被訴之□□犯行，揆諸前揭法條及判例意
    旨，即應為有利於被告之認定，依法應為無罪之判決。
據上論斷，應依刑事訴訟法第三百零一條第一項，判決如主文。
中　　　華　　　民　　　國　　　九十一　　　年　　　二　　　月　　一　　日
                                臺灣臺中地方法院刑事第七庭
                                        法　官  林念祖
            審  判  筆  錄
            被  告  甲○○
右被告因詐欺一案於中華民國九十一年一月二十三日下午二時二十分在本院刑事第四
法庭公開審判出席職員如左：
                                      法  官  林念祖
                                      書記官  李憲平
                                      通  譯  賴素屏
到庭當事人及訴訟關係人如後
詳如報到單
自訴人乙○○    到庭
被告到庭身體未受拘束
書記官朗讀案由
法官問自訴人被告姓名年齡出生地職業住居所等項
自訴人答
      乙○○五六．○四．○四住台中市○○路○段一二九號十四樓之三
        身分證統一編號：Ｆ00000000號
被告答
    甲○○五九．○四．一○這卑頭鄉○○路○段三一四號
      身分證統一編號：Ｚ000000000號
法官問被告
    前科？
被告答
    公共危險。
法官諭本案更新審判程序書記官朗讀前審理筆錄
法官先對被告告知其犯罪之嫌疑及所犯所有罪名
    （詳如自訴狀所載）並告知被告下列事項：
    一、得保持緘默，無須違背自己之意思而為陳述。
    二、得選任辯護人。
    三、得請求調查有利之證據。
法官請自訴人陳述自訴要旨。
自訴人 (自訴代理人) 陳述自訴之要旨如自訴狀所載。
法官問被告
    對自訴人自訴事實有何意見？（告以要旨）
被告答
    無。八十八年十二月中旬某日中午檳榔攤就向自訴人借錢，我向自訴人說我急需
    要錢，因為要週轉檳榔的貨錢，先借十萬元，當天自訴人拿錢到檳榔攤給我，我
    開票給自訴人，日期空白，我授權自訴人填上日期，我後續又在八十九年六月中
    旬中午向自訴人借十二萬元，我一個月還壹萬元，到現在已經還了六萬元，還至
    八十九年九月，檳榔攤倒了，就無力再還。
法官問自訴人
    被告所言，是否實在？
自訴人答
    日期差不多。
法官問自訴人
    為何自訴狀說八十九年借二十二萬元？
自訴人答
    被告前後借了很多次錢，都是透過張耀中，大約有五次，並非每次都有支票，之
    前有借有還，也有利息，八十八年左右（月份不記得）張耀中用電話向我說，被
    告（詳細情形我已經忘了）向我借十萬元，我拿到張耀中檳榔攤給張，在台中市
    ○○路長生加油站給張，張何時轉交給被告，我不清楚，八十九年六、七月間訴
    外人張耀中將被告欠他的十二萬元債權轉讓給我，總計被告欠我二十二萬元，我
    現在還是希望被告還我錢，不是希望他去關。我們這是民事糾紛，希望撤回。
法官問自訴人
    被告何時交他太太支票給你？
自訴人答
    我已經不記得日期，壹張是八十八年、壹張是八十九年，日期、金；額沒有寫，
    被告在八十九年七月二十六日簽本票給我，承諾要還我，從那時起陸續還我六萬
    元。
法官問被告
    有何意見？
被告答
    一個月還五千元。如果有錢可以還多些。其餘都真實。
法官問自訴人
    是否可以接受？
自訴人答
    可以。
法官問被告
    提示支票二紙、本票一紙，有何意見？
被告答
    支票是空白的，支票第一張給張耀中，在八十八年（時間不記得），支票第二張
    直接拿給自訴人，在八十九年六、七月，金額、日期都授權自訴人填寫，我太太
    有同意拿她的支票填寫，本票是檳榔攤倒了，我寫給自訴人的。
法官問被告
    提示退票資料，有何意見？
被告答
    八月九日拒絕往來。
法官問被告
    是否有欠張耀中錢？
被告答
    第一次十萬元是張耀中借我，又路續借很多次，金額我也不清楚，十二萬元直接
    向自訴人借的，最後結算是欠自訴人二十二萬元，他們二人如何轉讓我不知道。
    目前尚欠十六萬元。
法官問被告
    有何證據請求調查？
被告答
    無。
諭本案調查證據完畢開始辯論，請自訴人論告。
自訴人稱請依法辦理。
法官問被告
    有何辯解？
被告答
    我沒有詐欺自訴人。是向他借錢，我每個月會還他錢。
法官問被告
    有無最後陳述？
被告答
    無。
諭本案辯論終結定九十一年二月日六下午五時宣判，請回。
被告請回。
中　　　華　　　民　　　國　　九十一　　年　　　一　　　月　　二十三　　日
                                        台灣台中地方法院刑事第七庭
                                                書記官
                                                法  官
右正本證明與原本無異。
如不服本判決，應於送達後十日內向本院提出上訴狀 （須附繕本） ，上訴於台灣高等
法院台中分院。
                                        書記官
中　　　華　　　民　　　國　　　九十一　　　年　　　二　　　月　　一　　日
